---
title: "ExPra_Gruppe 01"
author: "Andrina & Christophe - Euer R-Team des Vertrauens"
date: "4/10/2020"
output:
  html_document:
    df_print: paged
---

```{r setup, include=T}
knitr::opts_chunk$set(echo = TRUE)

rm(list = ls())

library(readxl) 
library(car)
library(tidyverse) 
library(rstatix)
library(ggpubr)
library(rcompanion)
library(reshape2)
library(GGally)
library(xtable)


sI <- sessionInfo()
print(sI, RNG =TRUE, locale = FALSE)

```

## basic Figure configurations for ggplot figures

```{r ggplot1}
apatheme=theme_bw()+
  theme(plot.title = element_text(size = rel((4)), face = "bold"),
        axis.title.x = element_text(size = rel(2.5)),
        axis.title.y = element_text(size = rel(2.5)),
        axis.text = element_text(size = rel(2)),
        axis.text.x = element_text(),
        panel.grid.major=element_blank(),
        panel.grid.minor=element_blank(),
        panel.border=element_blank(),
        axis.line=element_line(),
        legend.key.size = unit(3,"line"),
        legend.title = element_text(size = rel(2)),
        legend.text = element_text(size = rel(2)))
```

## Open data

set working directory

```{r}
setwd("/Users/andri/Desktop/ExPra/WichtigeDokumenteExPra/") 

#setwd("C:/Users/chris/Desktop/Der Ordner/UZH/Psychologie/Aufbaustufe/ExPra/Bericht/Methodenteil & Auswertung")

data_Rating <-  read_excel("Data_ExPra2019_data.xlsx", sheet = "Rating") 
data_RT <-  read_excel("Data_ExPra2019_data.xlsx", sheet = "RT")

```
## create subsamples

### Rating

```{r, warning=FALSE}
data4long_Rating <- select(data_Rating, Subject,sex,  AvatarAttrR:HumanFamR)
#data_long_Rating <- gather(data4long_Rating, Categories, Ratings, c("AvatarAttrR","BorderAttrR","HumanAttrR","AvatarFamR","BorderFamR","HumanFamR"), factor_key=TRUE)
data_long_Rating <- reshape(data4long_Rating,
                            varying = c("AvatarAttrR","BorderAttrR","HumanAttrR",
                                        "AvatarFamR","BorderFamR","HumanFamR"),
                            times = c("AvatarAttrR","BorderAttrR","HumanAttrR",
                                      "AvatarFamR","BorderFamR","HumanFamR"),
                            v.name = c("Ratings"),
                            timevar = ("Categories"),
                            new.row.names = 1:1000,
                            direction = "long")

data_long_Rating$Task <- ifelse(grepl("Attr", data_long_Rating$Categories), "Attr",
                                ifelse(grepl("Fam", data_long_Rating$Categories), "Fam", "Error"))

Attr_Rating <- subset(data_long_Rating, data_long_Rating$Task == "Attr")
Fam_Rating <- subset(data_long_Rating, data_long_Rating$Task == "Fam")

```

### RT

```{r, error=FALSE, warning=FALSE}
data4long_RT <- select(data_RT, Subject, sex, AvatarAttrRT:HumanFamRT)
#data_long_RT <- gather(data4long_RT, Categories, RT, c("AvatarAttrRT","BorderAttrRT","HumanAttrRT","AvatarFamRT","BorderFamRT","HumanFamRT"), factor_key=TRUE)

data_long_RT <- reshape(data4long_RT,
                        varying = c("AvatarAttrRT","BorderAttrRT","HumanAttrRT",
                                    "AvatarFamRT","BorderFamRT","HumanFamRT"),
                        times = c("AvatarAttrRT","BorderAttrRT","HumanAttrRT",
                                  "AvatarFamRT","BorderFamRT","HumanFamRT"),
                        v.name = c("RT"),
                        timevar = ("Categories"),
                        new.row.names = 1:1000,
                        direction = "long")

data_long_RT$Task <- ifelse(grepl("Attr", data_long_RT$Categories), "Attr",
                            ifelse(grepl("Fam", data_long_RT$Categories), "Fam", "Error"))

data_long_RT <- data_long_RT %>%
  mutate(RT = as.numeric(RT*1000))

Attr_RT <- subset(data_long_RT, data_long_RT$Task == "Attr")
Fam_RT <- subset(data_long_RT, data_long_RT$Task == "Fam")

```

## check normal distibution

### shapiro_Rating
Int: Die meisten Datensätze sind nicht NV (wenn < 0.05)
```{r}
shapiro_Rating <- lapply(data_Rating[,2:23],shapiro.test)
shapiro_Rating_Table <- sapply(shapiro_Rating, `[`, c("statistic","p.value"))


shapiro_Rating_Table
```

### shapiro_RT
Int: Gar keine nv Datensätze
```{r}
shapiro_RT <- lapply(data_RT[,17:23],shapiro.test)
shapiro_RT_Table <- sapply(shapiro_RT, `[`, c("statistic","p.value"))

shapiro_RT_Table

```



## EDA

## Boxplot

### Rating
*Deskriptiv:* Rating am höchsten in der Kat. Human; dann kommt Border und zuletzt Avatar; in beiden Task das gleiche Muster
```{r}
rating_attr_plot <- ggplot(Attr_Rating, aes(x = Categories, y = Ratings, colour = Categories)) +
  geom_boxplot() +
  ylab('Attraktivität') +
  geom_point() +
  theme_bw() 

rating_fam_plot <- ggplot(Fam_Rating, aes(x = Categories, y = Ratings, colour = Categories)) +
  geom_boxplot() +
  geom_point() +
  ylab('Familiarität') +
  theme_bw() 

ggarrange(rating_attr_plot+ rremove("x.text"), rating_fam_plot + rremove("x.text"), 
          labels = c("A", "B"),
          ncol = 2)

```

### RT
*Deskriptiv:* Reaktionszeit in der Kategorie Border am höchsten dann kommt Human und zuletzt die Avavat-Kategorie; in beiden Task das selbe Muster
```{r}

rt_attr_plot <- ggplot(Attr_RT, aes(x = Categories, y = RT, colour = Categories)) +
  geom_boxplot() +
  geom_point() +
  ylab('Attraktivität') +
  theme_bw() 

rt_fam_plot <- ggplot(Fam_RT, aes(x = Categories, y = RT, colour = Categories)) +
  geom_boxplot() +
  geom_point() +
  ylab('Familiarität') +
  theme_bw() 

ggarrange(rt_attr_plot + rremove("x.text"), rt_fam_plot + rremove("x.text"), 
          labels = c("AttrRT", "FamRT"),
          ncol = 2)
```


*Hypothese 1a*
Wir erwarten die höchsten Ratings für die Kategorie Human (M9-M11) im Vergleich zu Avatar-Kategorie (M1-M3). Die tiefsten Ratings werden in der Border-Kategorie erwartet.(M6)

*Hypothese 1b*
Die Reaktionszeit wird in der Avatar Kat. (M1-M3) kürzer sein, als in der Kat. Human (M9-M11). Die längste Reaktionzeit wird in der Border Kat. (M6) erwartet

Int: deskriptiv kann man herauslesen, dass der erste Abschnitt zutrifft. Die Ratings für Humman sind in beiden Angaben höhere, als die für die Kat. Avatar. Der Zweite Abschnitt trifft nicht zu. Die Border Kat. hat nicht die tiefsten Werte, sondern die Kat. Avatar.

### Rating
```{r}
ggplot(data_long_Rating, aes(x = Task, y = Ratings, colour = Categories)) +
  geom_boxplot()+
  xlab('Task') +
  ylab('Rating') +
  ggtitle('Overview Rating and Task')+
  theme_minimal()

```

### RT
Int: deskriptiv ist die RZ in der Border Kat ein wenig höher. Die tiefste RZ weist die Kat. Avatar auf. 
Würde somit mit Hypothese 1b übereinstimmen > interferenz?

```{r}
ggplot(data_long_RT, aes(x = Task, y = RT, colour = Categories)) +
  geom_boxplot()+
  ylab('Reaction time') +
  ggtitle('Overview reaction time and task')+
  theme_minimal()

```

# Summary

### Rating
```{r}
Attr_Rating%>%
  group_by(Categories)%>%
  get_summary_stats(Ratings, type = "common")
Fam_Rating%>%
  group_by(Categories)%>%
  get_summary_stats(Ratings, type = "common")

```

### RT
```{r}
Attr_RT%>%
  group_by(Categories)%>%
  get_summary_stats(RT, type = "common")
Fam_RT%>%
  group_by(Categories)%>%
  get_summary_stats(RT, type = "common")

```


# Statistics

## FriedmanTest

### Ratings

```{r}
friedmanAttr_Rating <- Attr_Rating %>% friedman_test(Ratings ~ Categories|id)
friedmanFam_Rating <- Fam_Rating %>% friedman_test(Ratings ~ Categories|id)

```

### RT

```{r}
friedmanAttr_RT <- Attr_RT %>% friedman_test(RT ~ Categories|id)
friedmanFam_RT <- Fam_RT %>% friedman_test(RT ~ Categories|id)
```

## Results of freidman test

All results are p < 0.05, df = 2   
```{r}

friedmanAttr_Rating
friedmanFam_Rating
friedmanAttr_RT
friedmanFam_RT

```

# effect size for friedman test:
Kendall's W (small: < 0.10; medium: 0.10 < 0.30; large: <= 0.30)

### Rating
```{r}
kendallAttr_Rating <- Attr_Rating %>% 
  friedman_effsize(Ratings ~ Categories|id)
kendallFam_Rating <- Fam_Rating %>% 
  friedman_effsize(Ratings ~ Categories|id)

```

### RT
```{r}
kendallAttr_RT <- Attr_RT %>% 
  friedman_effsize(RT ~ Categories|id)
kendallFam_RT <- Fam_RT %>% 
  friedman_effsize(RT ~ Categories|id)

```

Ratings effectsize > 0.710 => lagre effectsize

```{r}
kendallAttr_Rating
kendallFam_Rating

```

RT effectsize > 0.110 => medium effectsize

```{r}
kendallAttr_RT
kendallFam_RT

```
# Fragestellung 1:Gibt es Unterschiede in den Ratings und der Reaktionszeit (RT) abhängig davon, ob die VP ein menschliches oder ein computersimuliertes Gesicht sieht?


*Hypothese1a:*
Die Reaktionszeit wird in der Kategorie Avatar (M1-M3) kürzer sein als in der Kategorie Mensch (M9-M11). Die längste Reaktionszeit erwarten wir in der Grenzkategorie (M6).


*Hypothese 1b:*
Wir erwarten höhere Attraktivität und Vertrautheit in der Kategorie Mensch (M9-M11) im Vergleich zur Kategorie Avatar (M1-M3). Ausserdem erwarten wir die niedrigsten Werte in der Grenzkategorie (M6).



# post hoc Wilcoxon

posthoc Wilcoxon signed-rank test (p-values can be adjusted (corrected for multiple comparisons) 
using e.g. fdr (false discovery rate) correction;
Bonferroni-Korrektur is too conservative for our data as the are not independent

### Rating

```{r}
pwcAttr_Rating <- Attr_Rating %>% 
  wilcox_test(Ratings ~ Categories, paired = TRUE, p.adjust.method = "fdr") 
pwcFam_Rating <- Fam_Rating %>% 
  wilcox_test(Ratings ~ Categories, paired = TRUE, p.adjust.method = "fdr")

```

### RT

```{r}
pwcAttr_RT <- Attr_RT %>% 
  wilcox_test(RT ~ Categories, paired = TRUE, p.adjust.method = "fdr")
pwcFam_RT <- Fam_RT %>% 
  wilcox_test(RT ~ Categories, paired = TRUE, p.adjust.method = "fdr")

```

Values below p are the uncorrected values, p.adj is the fdr-corr.
The results show that all mean values differ significantly from each other in the Rating, not always in the RT categories

```{r}
pwcAttr_Rating
pwcFam_Rating

pwcAttr_RT
pwcFam_RT

```

# effect size for the Wilcoxon test

### Rating

```{r}
wilcoxonR(x = Attr_Rating$Ratings, g = Attr_Rating$Categories)
wilcoxonR(x = Fam_Rating$Ratings, g = Fam_Rating$Categories)

```
### RT

```{r}
wilcoxonR(x = Attr_RT$RT, g = Attr_RT$Categories)
wilcoxonR(x = Fam_RT$RT, g = Fam_RT$Categories)

```


# plot data with ggboxplot (z.B. with p-values)

### Rating
```{r}
labels_friedman <- c(AvatarAttrR = 'Avatar', BorderAttrR = 'Grenzkategorie', 
                     HumanAttrR = 'Mensch')

pwcAttr_Rating <- pwcAttr_Rating %>% add_xy_position(x = "Categories")
pwcAttr_Rating_boxplot <- ggboxplot(Attr_Rating, x = "Categories", y = "Ratings", add = "point", fill = "Categories") +
  stat_pvalue_manual(pwcAttr_Rating, hide.ns = TRUE) +
  labs(
    subtitle = get_test_label(friedmanAttr_Rating,  detailed = TRUE),
    caption = get_pwc_label(pwcAttr_Rating)
  )+
  xlab("Kategorien: Attraktivität")+
  ylab("Rating")+
  theme(legend.position = "none")+
  scale_x_discrete(labels= labels_friedman)


pwcAttr_Rating_boxplot



ggsave('/Users/andri/Desktop/ExPra/WichtigeDokumenteExPra/Attraktivitätrating.png', width = 9, height = 6, unit = 'in', dpi = 600) 


labels_friedman <- c(AvatarFamR = 'Avatar', BorderFamR = 'Grenzkategorie', 
                     HumanFamR = 'Mensch')



pwcFam_Rating <- pwcFam_Rating %>% add_xy_position(x = "Categories")
pwcFam_Rating_boxplot <- ggboxplot(Fam_Rating, x = "Categories", y = "Ratings", add = "point", fill = "Categories") +
  stat_pvalue_manual(pwcFam_Rating, hide.ns = TRUE) +
  labs(
    subtitle = get_test_label(friedmanFam_Rating,  detailed = TRUE),
    caption = get_pwc_label(pwcFam_Rating)
  )+
  xlab("Kategorien: Familiarität")+
  ylab("Rating")+
  theme(legend.position = "none")+
  scale_x_discrete(labels= labels_friedman)


pwcFam_Rating_boxplot


ggsave('/Users/andri/Desktop/ExPra/WichtigeDokumenteExPra/Familiaritätsrating.png', width = 9, height = 6, unit = 'in', dpi = 600) 
```


### RT

```{r}
labels_friedman <- c(AvatarAttrRT = 'Avatar', BorderAttrRT = 'Grenzkategorie',  HumanAttrRT = 'Mensch')


pwcAttr_RT <- pwcAttr_RT %>% add_xy_position(x = "Categories")
pwcAttr_RT_boxplot <- ggboxplot(Attr_RT, x = "Categories", y = "RT", add = "point", fill = "Categories") +
  stat_pvalue_manual(pwcAttr_RT, hide.ns = TRUE) +
  labs(
    subtitle = get_test_label(friedmanAttr_RT,  detailed = TRUE),
    caption = get_pwc_label(pwcAttr_RT)
  )+
  xlab("Kategorien: Attraktivität")+
  ylab("Reaktionszeiten")+
  theme(legend.position = "none")+
  scale_x_discrete(labels= labels_friedman)


pwcAttr_RT_boxplot


labels_friedman <- c(AvatarFamRT = 'Avatar', BorderFamRT = 'Grenzkategorie',  HumanFamRT = 'Mensch')

pwcFam_RT <- pwcFam_RT %>% add_xy_position(x = "Categories")
pwcFam_RT_boxplot <- ggboxplot(Fam_RT, x = "Categories", y = "RT", add = "point", fill = "Categories") +
  stat_pvalue_manual(pwcFam_RT, hide.ns = TRUE) +
  labs(
    subtitle = get_test_label(friedmanFam_RT,  detailed = TRUE),
    caption = get_pwc_label(pwcFam_RT)
  )+
  xlab("Kategorien: Familiarität")+
  ylab("Reaktionszeiten")+
  theme(legend.position = "none")+
  scale_x_discrete(labels= labels_friedman)


pwcFam_RT_boxplot

```

# Geschlechtsunterschied #

# Fragestellung 2: Gibt es einen Geschlechtsunterschied in den Ratings und in den Reaktionszeiten?

*Hypothese 2a: *
Frauen zeigen schnellere Reaktionszeiten in der Grenzkategorie und in der Kategorie Mensch. Für die Kategorie Avatar erwarten wir keine Geschlechtsunterschiede.

*Hypothese 2b: *
Es gibt keine geschlechtsspezifischen Unterschiede bei der Beantwortung der Skalen Bezüglich Vertrautheit und Attraktivität

### Ratings

```{r}
dd <- data_Rating %>%
  select(Subject, sex, ARESBASI, ARESBASII, ARESBAS, AvatarAttrR:HumanFamR) %>%
  arrange(Subject)
dd$sex <- as.factor(dd$sex)
```

### Reaction time
```{r}
dd_r <- data_RT %>%
  select(Subject, sex,  ARESBAS, ARESBASI, ARESBASII, AvatarAttrRT:HumanFamRT) %>%
  arrange(Subject)
dd_r$sex <- as.factor(dd_r$sex)
```

###statistical overview
```{r}
data_Rating %>%
  group_by(sex) %>%
  summarise(mean_age = mean(age), 
            sd_age = sd(age))
```


```{r}
# 1 = Mann, 0 = Frau
dd <- dd %>%
  arrange(sex)

dd_men_rating <- dd %>%
  filter(sex == 1)
dd_woman_rating <- dd %>%
  filter(sex == 0)

rating_merge <- merge(dd_men_rating, dd_woman_rating, all = TRUE)
rating_merge$Geschlecht <- ifelse(rating_merge$sex == 1, 'Mann', 'Frau')

Attr_Rating <- Attr_Rating %>%
  mutate(Geschlecht = ifelse(Attr_Rating$sex == 1, 'Mann', 'Frau'))
Fam_Rating <- Fam_Rating %>%
  mutate(Geschlecht = ifelse(Attr_Rating$sex == 1, 'Mann', 'Frau'))

```

*Hypothese 2a Attraktivität*
```{r}
ugender_Attr_avatar <- wilcox.test(dd_men_rating$AvatarAttrR, dd_woman_rating$AvatarAttrR)
ugender_Attr_border <- wilcox.test(dd_men_rating$BorderAttrR , dd_woman_rating$BorderAttrR)
ugender_Attr_human <- wilcox.test(dd_men_rating$HumanAttrR, dd_woman_rating$HumanAttrR)

gender_Attr_list <- list(Attr_Avatar = ugender_Attr_avatar, Attr_Border = ugender_Attr_border, Attr_Human = ugender_Attr_human)
print(gender_Attr_results <- sapply(gender_Attr_list, `[`, c("statistic","p.value")))


```

```{r}
dd %>%
  group_by(sex)%>%
  summarise(mean_attr_human = mean(HumanAttrR), sd_attr_human = sd(HumanAttrR), 
          mean_attr_border = mean(BorderAttrR), sd_attr_border = sd(BorderAttrR), 
          mean_attr_avatar = mean(AvatarAttrR), sd_attr_avatar = sd(AvatarAttrR))
```

*Hypothese 2a Familiarität*
```{r}
ugender_Fam_avatar <- wilcox.test(dd_men_rating$AvatarFamR, dd_woman_rating$AvatarFamR)
ugender_Fam_border <- wilcox.test(dd_men_rating$BorderFamR , dd_woman_rating$BorderFamR)
ugender_Fam_human <- wilcox.test(dd_men_rating$HumanFamR, dd_woman_rating$HumanFamR)

gender_Fam_list <- list(Fam_Avatar = ugender_Fam_avatar, Fam_Border = ugender_Fam_border, Fam_Human = ugender_Fam_human)
print(gender_Attr_results <- sapply(gender_Fam_list, `[`, c("statistic","p.value")))
```

```{r}
dd %>%
  group_by(sex)%>%
  summarise(mean_fam_human = mean(HumanFamR), sd_fam_human = sd(HumanFamR), 
          mean_fam_border = mean(BorderFamR), sd_fam_border = sd(BorderFamR), 
          mean_fam_avatar = mean(AvatarFamR), sd_fam_avatar = sd(AvatarFamR))
```

```{r}
plot_attr_rating <- ggplot(Attr_Rating, aes(x = Categories, y = Ratings, fill = Geschlecht)) +
  geom_boxplot() +
  ylab('Rating Attraktivität') +
  xlab('Kategorien') +
  theme_minimal() +
  theme(legend.position="none")
  
plot_fam_rating <- ggplot(Fam_Rating, aes(x = Categories, y = Ratings, fill = Geschlecht)) +
  geom_boxplot() +
  ylab('Rating Familiarität') +
  xlab('Kategorien') +
  theme_minimal()

ggarrange(plot_attr_rating,plot_fam_rating)
#ggsave('/Users/chris/Desktop/Der Ordner/UZH/Psychologie/Aufbaustufe/ExPra/Bericht/Methodenteil & Auswertung/Plots/Rating_Attr_Fam_Plot.png', width = 9, height = 6, unit = 'in', dpi = 600)
```

*Hypothese 2b*
```{r}
dd_gender_rt <- merge(Fam_RT, Attr_RT, all = TRUE) %>%
  arrange(desc(Categories))

dd_men_rt <- dd_r %>%
  filter(sex == 1)
dd_woman_rt <- dd_r %>%
  filter(sex == 0)

rt_merge <- merge(dd_men_rt, dd_woman_rt, all = TRUE)
rt_merge$Geschlecht <- ifelse(rt_merge$sex == 1, 'Mann', 'Frau')
```

**Border Categorie**
Maenner langsamer, Frauen schneller  
Attr_Human -> H0 beibehalten
Fam_Human - > H0 verwefen
```{r}
#wilcox.test(dd_woman_rt$BorderAttrRT, dd_men_rt$BorderAttrRT)  
#wilcox.test(dd_woman_rt$BorderFamRT, dd_men_rt$BorderFamRT)

genderRT_attr_border <- wilcox.test(dd_men_rt$BorderAttrRT, dd_woman_rt$BorderAttrRT, alternative = 'greater')
genderRT_fam_border <-wilcox.test(dd_men_rt$BorderFamRT, dd_woman_rt$BorderFamRT, alternative = 'greater') 

genderRT_border_list <- list(Attr_Border = genderRT_attr_border, Fam_Border = genderRT_fam_border)
print(gender_RT_results <- sapply(genderRT_border_list, `[`, c("statistic","p.value")))

cliffDelta(x = dd_men_rt$BorderAttrRT, y = dd_woman_rt$BorderAttrRT,conf.level=.95)
cliffDelta(x = dd_men_rt$BorderFamRT, y = dd_woman_rt$BorderFamRT,conf.level=.95)

```

**Human**
Attr_Human -> H0 verwefen
Fam_Human - > H0 beibehalten
```{r}
#wilcox.test(dd_woman_rt$HumanAttrRT, dd_men_rt$HumanAttrRT)
#wilcox.test(dd_woman_rt$HumanFamRT, dd_men_rt$HumanFamRT)

genderRT_attr_human <- wilcox.test(dd_men_rt$HumanAttrRT, dd_woman_rt$HumanAttrRT, alternative = 'greater')
genderRT_fam_human <- wilcox.test(dd_men_rt$HumanFamRT, dd_woman_rt$HumanFamRT, alternative = 'greater')

genderRT_human_list <- list(Attr_Human = genderRT_attr_human, Fam_Human = genderRT_fam_human)
print(gender_RT_results <- sapply(genderRT_human_list, `[`, c("statistic","p.value")))

cliffDelta(x = dd_men_rt$HumanAttrRT, y = dd_woman_rt$HumanAttrRT,conf.level=.95)
cliffDelta(x = dd_men_rt$HumanFamRT, y = dd_woman_rt$HumanFamRT,conf.level=.95)
```

**Avatar**
Attr_Border -> H0 beibehalten
Fam_Border -> H0 verwerfen
```{r}
#wilcox.test(dd_woman_rt$AvatarAttrRT, dd_men_rt$AvatarAttrRT)
#wilcox.test(dd_woman_rt$AvatarFamRT, dd_men_rt$AvatarFamRT)

genderRT_attr_avatar <- wilcox.test(dd_men_rt$AvatarAttrRT, dd_woman_rt$AvatarAttrRT, alternative = 'greater')
genderRT_fam_avatar <- wilcox.test(dd_men_rt$AvatarFamRT, dd_woman_rt$AvatarFamRT, alternative = 'greater')

genderRT_avatar_list <- list(Attr_Border = genderRT_attr_border, Fam_Border = genderRT_fam_border)
print(gender_RT_results <- sapply(genderRT_avatar_list, `[`, c("statistic","p.value")))

cliffDelta(x = dd_men_rt$AvatarAttrRT, y = dd_woman_rt$AvatarAttrRT,conf.level=.95)
cliffDelta(x = dd_men_rt$AvatarFamRT, y = dd_woman_rt$AvatarFamRT,conf.level=.95)
```

 Border; Plot
 Deskriptiv: Männer längere RZ als Frauen für Border
```{r}
gender_attr_border <- ggplot(rt_merge, aes(x = factor(Geschlecht), y = BorderAttrRT, fill = factor(Geschlecht))) +
  geom_boxplot() + 
  xlab('Geschlecht') +
  ylab('Reaktionszeit Grenzkategorie') +
  scale_fill_discrete(guide=FALSE)+
  theme_minimal() 

gender_fam_border <- ggplot(rt_merge, aes(x = factor(Geschlecht), y = BorderFamRT, fill = factor(Geschlecht))) +
  geom_boxplot() + 
  xlab('Geschlecht') +
  labs(fill = 'Geschlecht') +
  ylab('') +
  theme_minimal()

ggarrange(gender_attr_border+ rremove("x.text") ,gender_fam_border + rremove("x.text"), 
          labels = c("Attraktivität", "Familiarität"),
          ncol = 2)

#ggsave('/Users/chris/Desktop/Der Ordner/UZH/Psychologie/Aufbaustufe/ExPra/Bericht/Methodenteil & Auswertung/Plots/RT_Border_Attr_Fam_Plot.png', width = 9, height = 6, unit = 'in', dpi = 600)

```

Human; plot
Deskriptiv: Männer längere RZ als Frauen für Human
```{r}
gender_attr_human <- ggplot(rt_merge, aes(x = factor(Geschlecht), y = HumanAttrRT, fill = factor(Geschlecht))) +
  geom_boxplot() + 
  xlab('Geschlecht') +
  ylab('Reaktionszeit Kategorie Mensch') +
  scale_fill_discrete(guide=FALSE)+
  theme_minimal()

gender_fam_human <- ggplot(rt_merge, aes(x = factor(Geschlecht), y = HumanFamRT, fill = factor(Geschlecht)))+
  geom_boxplot() + 
  xlab('Geschlecht') +
  labs(fill = 'Geschlecht') +
  ylab('') +
  theme_minimal()

ggarrange(gender_attr_human + rremove("x.text"),gender_fam_human + rremove("x.text"), 
          labels = c("Attraktivität", "Familiarität"),
          ncol = 2)
#ggsave('/Users/chris/Desktop/Der Ordner/UZH/Psychologie/Aufbaustufe/ExPra/Bericht/Methodenteil & Auswertung/Plots/RT_Human_Attr_Fam_Plot.png', width = 9, height = 6, unit = 'in', dpi = 600)
```

Avatar 
Deskriptiv: Männer längere RZ als Frauen für Avatar
```{r}
gender_attr_avatar <- ggplot(rt_merge, aes(x = factor(Geschlecht), y = AvatarAttrRT, fill = factor(Geschlecht))) +
  geom_boxplot() + 
  xlab('Geschlecht') +
  ylab('Reaktionszeit Kategorie Avatar') +
  scale_fill_discrete(guide=FALSE)+
  theme_minimal()

gender_fam_avatar <- ggplot(rt_merge, aes(x = factor(Geschlecht), y = AvatarFamRT, fill = factor(Geschlecht))) +
  geom_boxplot() + 
  xlab('Geschlecht') +
  labs(fill = 'Geschlecht') +
  ylab('') +
  theme_minimal()

ggarrange(gender_attr_avatar + rremove("x.text"),gender_fam_avatar + rremove("x.text"), 
          labels = c("Attraktivität", "Familiarität"),
          ncol = 2)
#ggsave('/Users/chris/Desktop/Der Ordner/UZH/Psychologie/Aufbaustufe/ExPra/Bericht/Methodenteil & Auswertung/Plots/RT_Avatar_Attr_Fam_Plot.png', width = 9, height = 6, unit = 'in', dpi = 600)
```


```{r}
data_long_RT <- data_long_RT %>%
  mutate(Geschlecht = as.factor(ifelse(data_long_RT$sex == 1, 'Mann', 'Frau')))
labels <- c(AvatarAttrRT = 'Attraktivität Avatar', BorderAttrRT = 'Attraktivität Grenze', 
            HumanAttrRT = 'Attraktivität Mensch', AvatarFamRT = 'Familiarität Avatar',
            BorderFamRT = 'Familiarität Grenze', HumanFamRT = 'Familiarität Mensch')
```


```{r}
ggplot(data_long_RT, aes(x = Geschlecht, y = RT, fill = Geschlecht)) +
  geom_boxplot()+
  theme_minimal() +
  ylab('Reaktionszeit') +
  facet_wrap(~Categories, labeller=labeller(Categories = labels))

ggsave('/Users/chris/Desktop/Der Ordner/UZH/Psychologie/Aufbaustufe/ExPra/Bericht/Methodenteil & Auswertung/Plots/RT_Attr_Fam_Plot.png', width = 9, height = 6, unit = 'in', dpi = 600)
```


# Persönlichkeitseigenschaften: BAS 

## Fragestellung 3: Gibt es Unterschiede in den Ratings für Fam. ; Attr. sowie in den RT abhängig vom BAS (BASI und BAS II)
*Hypothese 3a:*
Je höher der BAS I Wert, desto kürzer ist die Antwortzeit bei der Beantwortung der Skala für Vertrautheit und Attraktivität, unabhängig davon ob Mensch-, Avatar- oder Grenzkategorie.

*Hypothese 3b:*
Wir erwarten, dass höhere BASII Werte mit höheren Bewertungen auf den Skalen Familiarität und Attraktivität in den Kat. Human (M9-M11) und Avatar (M1-M3) einhergehen. In der Kat Border (M6) werden die Bewertungen für Vertrautheit und Attraktivität bei Menschen mit hohen BAS II Ausprägungen weniger negativ ausfallen im Vergleich zu Menschen mit niedrigen BAS II Werten 




### Ratings

```{r}
dd <- data_Rating %>%
  select(Subject, sex, ARESBASI, ARESBASII, ARESBAS, AvatarAttrR:HumanFamR) %>%
  arrange(Subject)
dd$sex <- as.factor(dd$sex)
```

### Reaction time
```{r}
dd_r <- data_RT %>%
  select(Subject, sex,  ARESBAS, ARESBASI, ARESBASII, AvatarAttrRT:HumanFamRT) %>%
  arrange(Subject)
dd_r$sex <- as.factor(dd_r$sex)
```

## check for normal distribution
NV: BASII, BorderAttr, HumanAttr, HumanFam

nicht NV: BASI, ARESBAS, AvatarAttr, AvatarAttr, BorderFam

```{r}
nv <- lapply(dd[,3:9],shapiro.test)
print(nv_table <- sapply(nv, `[`, c("statistic","p.value")))
```

*Hypothese 3a:*
Wir erwarten, dass höhere BASII Werte mit höheren Bewertungen auf den Skalen Familiarität und Attraktivität in den Kat. Human (M9-M11) und Avatar (M1-M3) einhergehen. In der Kat Border (M6) werden die Bewertungen für Vertrautheit und Attraktivität bei Menschen mit hohen BAS II Ausprägungen weniger negativ ausfallen im Vergleich zu Menschen mit niedrigen BAS II Werten 

## BASII

```{r}
BASII_plots <- function(b){
  p <- ggplot(dd, aes(x = ARESBASII, y = b , colour = sex))+ 
    geom_point() +
    geom_smooth(method = 'loess') +
    labs(colour = "sex") +
    apatheme
  return(p)
}

```

### Rating 
Int: deskriptiv sieht man, dass kaum höhere BASII Werte mit höheren Ratings einhergehen.
```{r}

BASII_plots(dd$BorderFamR)
BASII_plots(dd$HumanFamR)
BASII_plots(dd$AvatarFamR)

BASII_plots(dd$AvatarAttrR)
BASII_plots(dd$BorderAttrR)
BASII_plots(dd$HumanAttrR)
```



## Extremgruppenvergleich BAS

```{r}
summary(dd$ARESBASII)
summary(dd$ARESBASI)

q1_BASII <- quantile(dd$ARESBASII, probs = 0.25)
q3_BASII<- quantile(dd$ARESBASII, probs = 0.75)

```

# parametrische Tests


### BASII Extremgruppen
```{r}
BASII_hoch <- dd %>%
  select(ARESBASII, AvatarAttrR:HumanFamR) %>%
  filter(ARESBASII > q3_BASII) %>%
  mutate(BASII_high = 'Hoch') #cut off > IQR

BASII_tief <- dd %>%
  select(ARESBASII, AvatarAttrR:HumanFamR) %>%
  filter(ARESBASII < q1_BASII) %>%
  mutate(BASII_high = 'Tief')

BASII <- merge(BASII_hoch, BASII_tief, all = TRUE)
BASII$BASII_value <- ifelse(BASII$BASII_high == TRUE, 'BASII hoch', 'BASII tief')

```

```{r}
summary(BASII_hoch$ARESBASII)
summary(BASII_tief$ARESBASII)
sd(BASII_hoch$ARESBASII)
sd(BASII_tief$ARESBASII)
```



## BASII vs. Avatar, Mensch, Border (Fam; Attr)

Mann-Whitney U Test (unpaired) to compare the two groups 

```{r}
u_attr_avatar <-  wilcox.test(BASII_hoch$AvatarAttrR, BASII_tief$AvatarAttrR, exact = FALSE,  alternative = 'greater') 
u_fam_avatar <-   wilcox.test(BASII_hoch$AvatarFamR, BASII_tief$AvatarFamR,exact = FALSE, alternative = 'greater')


u_attr_human <-  wilcox.test(BASII_hoch$HumanAttrR, BASII_tief$HumanAttrR, exact = FALSE, alternative = 'greater') 
u_fam_human <-   wilcox.test(BASII_hoch$HumanFamR, BASII_tief$HumanFamR, exact = FALSE, alternative = 'greater')


u_attr_border <-  wilcox.test(BASII_hoch$BorderAttrR, BASII_tief$BorderAttrR, exact = FALSE, alternative = 'greater') 
u_fam_border <-   wilcox.test(BASII_hoch$BorderFamR, BASII_tief$BorderFamR, exact = FALSE, alternative = 'greater')

```

Results
Int: H0 bei allen Paaren beibehalten
```{r}

BASII_list <- list(Attr_Avatar = u_attr_avatar, Fam_Avatar = u_fam_avatar, Attr_Human = u_attr_human, Fam_Human = u_fam_human, Attr_Border = u_attr_border, Fam_Border = u_fam_border)

print(BASII_u_results <- sapply(BASII_list, `[`, c("statistic","p.value")))
```


### Attr plot
```{r}
basII_attr_avatar <- ggplot(BASII, aes(x = ARESBASII, y = AvatarAttrR, fill = BASII_high )) +
  geom_boxplot() +
  ylab('Attraktivität Avatar') +
  labs(fill = 'BASII') +
  scale_fill_discrete(guide=FALSE)+
  theme_minimal()

basII_attr_human <- ggplot(BASII, aes(x = ARESBASII, y = HumanAttrR, fill = BASII_high )) +
  geom_boxplot() +
  ylab('Attraktivität Mensch')+
  labs(fill = 'BASII') +
  theme_minimal()

basII_attr_border <- ggplot(BASII, aes(x = ARESBASII, y = BorderAttrR, fill = BASII_high )) +
  geom_boxplot() +
  ylab('Attraktivität Grenzkategorie')+
  labs(fill = 'BASII') +
  theme_minimal()

ggarrange(basII_attr_avatar + rremove("x.text"), basII_attr_human + rremove("x.text"), 
          basII_attr_border + rremove("x.text"),
          labels = c('Avatar', 'Mensch', 'Grenze'),
          ncol = 2, nrow = 2)

#ggsave('/Users/chris/Desktop/Der Ordner/UZH/Psychologie/Aufbaustufe/ExPra/Bericht/Methodenteil & Auswertung/Plots/BASII_Attr.png', width = 9, height = 6, unit = 'in', dpi = 600)
```

### Fam plot
```{r}
basII_fam_avatar <- ggplot(BASII, aes(x = ARESBASII, y = AvatarFamR, fill = BASII_high )) +
  geom_boxplot() +
  ylab('Familiarität Avatar') +
  scale_fill_discrete(guide=FALSE)+
   theme_minimal()

basII_fam_human <- ggplot(BASII, aes(x = ARESBASII, y = HumanFamR, fill = BASII_high )) +
  geom_boxplot() +
  ylab('Familiarität Mensch')+
   labs(fill = 'BASII') +
  theme_minimal()

basII_fam_border <- ggplot(BASII, aes(x = ARESBASII, y = BorderFamR, fill = BASII_high)) +
  geom_boxplot() +
  ylab('Familiarität Grenzkategorie') +
  labs(fill = 'BASII') +
  theme_minimal()

ggarrange(basII_fam_avatar + rremove("x.text"), basII_fam_human + rremove("x.text"), 
          basII_fam_border + rremove("x.text"),
          labels = c('Avatar', 'Mensch', 'Grenze'),
          ncol = 2, nrow = 2)

#ggsave('/Users/chris/Desktop/Der Ordner/UZH/Psychologie/Aufbaustufe/ExPra/Bericht/Methodenteil & Auswertung/Plots/BASII_Fam.png', width = 9, height = 6, unit = 'in', dpi = 600)
```

# effect size for the Mann-Whitney U test

```{r}
cliffDelta(x = BASII_hoch$AvatarAttrR, y = BASII_tief$AvatarAttrR)

```

Plot Vorschlag für Bericht
```{r ggplot2}
p1 <- ggplot(BASII, aes(x = factor(BASII_high), y = AvatarAttrR, fill = BASII_high))+
  geom_jitter(aes(color = BASII_value), position=position_jitterdodge(dodge.width=0.8), size = 1.8, alpha = 1, show.legend = FALSE)+ 
  geom_boxplot(outlier.shape = NA, alpha = 0.7)+ 
  scale_color_manual(values = c("lightgreen","lightblue"))+
  scale_fill_manual(values = c("lightgreen","lightblue"))+
  ylab('Rating attrac. Avatar') +
  xlab('BASII Value') +
  guides(fill=FALSE) + 
  apatheme
p1

```

Korrelation BASII & Rating

BASII und Attr.
```{r}
cor.test(dd$ARESBASII, dd$AvatarAttrR, method = 'spearman')
cor.test(dd$ARESBASII, dd$BorderAttrR, method = 'spearman')
cor.test(dd$ARESBASII, dd$HumanAttrR, method = 'spearman')
```

BASII und Fam. 
```{r}
cor.test(dd$ARESBASII, dd$AvatarAttrR, method = 'spearman')
cor.test(dd$ARESBASII, dd$BorderAttrR, method = 'spearman')
cor.test(dd$ARESBASII, dd$HumanAttrR, method = 'spearman')
```


*Hypothese 3b:*
Je höher der BAS I Wert, desto kürzer ist die Antwortzeit bei der Beantwortung der Skala für Vertrautheit und Attraktivität, unabhängig davon ob Mensch-, Avatar- oder Grenzkategorie.


# BASI vs. RT: je hoeher BASI, desto schneller RT, unabaengig von der Kategorie

```{r}
dd_BASI <- dd_r %>%
  select(ARESBASI, AvatarAttrRT:HumanFamRT)

q1_BASI <- quantile(dd_BASI$ARESBASI, probs = 0.25)
q3_BASI <- quantile(dd_BASI$ARESBASI, probs = 0.75)

BASI_tief <- dd_r %>%
  select(ARESBASI, AvatarAttrRT:HumanFamRT) %>%
  filter(ARESBASI < q1_BASI) %>%
  mutate(BASI_high = FALSE)

BASI_hoch <- dd_r %>%
  select(ARESBASI, AvatarAttrRT:HumanFamRT) %>%
  filter(ARESBASI > q3_BASI) %>%
  mutate(BASI_high = TRUE)



BASI <- merge(BASI_hoch, BASI_tief, all = TRUE)
BASI$BASI_value <- ifelse(BASI$BASI_high == TRUE, 'BASI hoch', 'BASI tief')

```


```{r}
summary(BASI_hoch$ARESBASI)
summary(BASI_tief$ARESBASI)
sd(BASI_hoch$ARESBASI)
sd(BASI_tief$ARESBASI)
```


### BASI hoch

```{r}

uBasI_Attr_avatar <-   wilcox.test(BASI_hoch$AvatarAttrRT, BASI_tief$AvatarAttrRT, exact = FALSE, alternative = 'less', )
uBasI_Fam_avatar <-   wilcox.test(BASI_hoch$AvatarFamRT, BASI_tief$AvatarFamRT, alternative = 'less')

uBasI_Attr_border <-   wilcox.test(BASI_hoch$BorderAttrRT, BASI_tief$BorderAttrRT, exact = FALSE, alternative = 'less')
uBasI_Fam_border <-   wilcox.test(BASI_hoch$BorderFamRT, BASI_tief$BorderFamRT, exact = FALSE, alternative = 'less')

uBasI_Attr_human <-   wilcox.test(BASI_hoch$HumanAttrRT, BASI_tief$HumanAttrRT, exact = FALSE, alternative = 'less') 
uBasI_Fam_human <-   wilcox.test(BASI_hoch$HumanFamRT, BASI_tief$HumanFamRT,exact = FALSE,  alternative = 'less')
```




Resultate
Int: HO beibehaten
```{r}

BASI_list <- list(Attr_Avatar = uBasI_Attr_avatar, Fam_Avatar =uBasI_Fam_avatar, Attr_Border = uBasI_Attr_border, Fam_Border = uBasI_Fam_border, Attr_Human = uBasI_Attr_human, Fam_Human = uBasI_Fam_human)

print(BASI_u_results <- sapply(BASI_list, `[`, c("statistic","p.value")))
```


```{r}
basI_attr_avatar <- ggplot(BASI, aes(x = factor(BASI_value), y = AvatarAttrRT, fill = factor(BASI_value))) +
  geom_boxplot() +
  scale_fill_discrete(guide=FALSE) +
  xlab('BASI') +
  ylab('Reaktionszeit Kategorie Avatar')+
  theme_minimal()

basI_attr_border <- ggplot(BASI, aes(x = factor(BASI_value), y = BorderAttrRT, fill = factor(BASI_value))) + 
  geom_boxplot() +
  xlab('BASI') +
  ylab('Reaktionszeit Grenzkategorie')+
  labs(fill = 'BASI') +
  theme_minimal()

basI_attr_human <- ggplot(BASI, aes(x = factor(BASI_value), y = HumanAttrRT, fill = factor(BASI_value))) + 
  geom_boxplot() +
  xlab('BASI') +
  ylab('Reaktionszeit Kategorie Mensch')+
  labs(fill = 'BASI') +
  theme_minimal()

ggarrange(basI_attr_avatar + rremove("x.text"), basI_attr_border + rremove("x.text"), basI_attr_human + rremove("x.text"), 
          labels = c('Avatar', 'Mensch', 'Grenze'),
          ncol = 2, nrow = 2, vjust = 2.5)

#ggsave('/Users/chris/Desktop/Der Ordner/UZH/Psychologie/Aufbaustufe/ExPra/Bericht/Methodenteil & Auswertung/Plots/BASI_RT.png', width = 9, height = 6, unit = 'in', dpi = 600)
```


Korrelationsplot ARES und RT
```{r}
corr_data <-data.frame(cor(dd_r[,c('ARESBASI','ARESBASII','AvatarAttrRT', 'BorderAttrRT', 'HumanAttrRT', 'AvatarFamRT',  'BorderFamRT', 'HumanFamRT')], method = "spearman"))

ggcorr(corr_data, nbreaks=8, palette='RdYlBu', label=TRUE, label_size=5, label_color='white', hjust = 0.8)
```

Korrelation BASI & RT
```{r}
corr_BASI <- cor(dd_r[,c('ARESBASI','AvatarAttrRT', 'BorderAttrRT', 'HumanAttrRT', 'AvatarFamRT',  'BorderFamRT', 'HumanFamRT')], method = "spearman")

ggcorr(corr_BASI, nbreaks=8, palette='RdYlBu', label=TRUE, label_size=5, label_color='white', hjust = 0.8)
```

Korrelation nach Spearman mit ARES BASI und Reaktionszeit in Attr. 
```{r}
cor.test(dd_r$ARESBASI, dd_r$AvatarAttrRT, method = 'spearman')
cor.test(dd_r$ARESBASI, dd_r$BorderAttrRT, method = 'spearman')
cor.test(dd_r$ARESBASI, dd_r$HumanAttrRT, method = 'spearman')
```
Korrelation nach Spearman mit ARES BASI und Reaktionszeit in Fam. 
```{r}
cor.test(dd_r$ARESBASI, dd_r$AvatarFamRT, method = 'spearman')
cor.test(dd_r$ARESBASI, dd_r$BorderFamRT, method = 'spearman')
cor.test(dd_r$ARESBASI, dd_r$HumanFamRT, method = 'spearman')
```



#########BASII und Rating ungerichtet
```{r}
unger_Attr_Avatar <- wilcox.test(BASI_hoch$AvatarAttrRT, BASI_tief$AvatarAttrRT, exact = FALSE, )
unger_Fam_Avatar <- wilcox.test(BASI_hoch$AvatarFamRT, BASI_tief$AvatarFamRT, exact = FALSE)
  
unger_Attr_Border <- wilcox.test(BASI_hoch$BorderAttrRT, BASI_tief$BorderAttrRT, exact = FALSE)
unger_Fam_Border <- wilcox.test(BASI_hoch$BorderFamRT, BASI_tief$BorderFamRT, exact = FALSE)
  
unger_Attr_Human <- wilcox.test(BASI_hoch$HumanAttrRT, BASI_tief$HumanAttrRT, exact = FALSE)
unger_Fam_Human <- wilcox.test(BASI_hoch$HumanFamRT, BASI_tief$HumanFamRT,exact = FALSE)


BASI_list_unger <- list(Attr_Avatar = unger_Attr_Avatar, Fam_Avatar =unger_Fam_Avatar, Attr_Border = unger_Attr_Border, Fam_Border = unger_Fam_Border, Attr_Human = unger_Attr_Human, Fam_Human = unger_Fam_Human)

print(BASI_unger_results <- sapply(BASI_list_unger, `[`, c("statistic","p.value")))

```

































